【裁判字號】    90,訴,1332
【裁判日期】    901003
【裁判案由】    偽造文書等
【裁判全文】
臺灣桃園地方法院刑事判決                          九十年度訴字第一三三二號
    公  訴  人  臺灣桃園地方法院檢察署檢察官
    被      告  乙○○
右列被告因偽造文書案件，經檢察官提起公訴（九十年度偵字第二七四三號），本院
判決如左：
    主  文
乙○○共同連續行使偽造私文書，足以生損害於他人，處有期徒刑伍月。如易科罰金
，以參佰元折算壹日。緩刑貳年。
如附表所示偽造「甲○○」名義簽帳單之客戶收執聯參張沒收；偽造「甲○○」名義
簽帳單之特約商店收執聯參張上偽造「甲○○」署名計參枚，均沒收。
    事  實
一、乙○○與年籍姓名均不詳綽號「基哥」之成年男子共同意圖為自己不法之所有，
    並均基於概括犯意，於八十九年十二月十一日下午二時許，在桃園縣中壢市○○
    路上，由「基哥」提供鄧某原為甲○○所有，核發銀行為中國信託商業銀行之0
    000000000000000號信用卡一張後，由乙○○持上開信用卡，連
    續於如附表所示之時間，至附表所示之地點，在購買附表所示之商品時，向店家
    出示上開信用卡，並均在一式二聯之簽帳單上偽簽「甲○○」之署押，表示確認
    該筆消費之意，而刷卡簽帳附表所示之金額，使各該商店誤信甲○○能依約付款
    ，而將貨品如數交予乙○○，任其簽帳，足生損害於甲○○及附表各消費商店；
    事後乙○○並收受「基哥」交予之新台幣四千元資為報酬。嗣因甲○○發覺信用
    卡遭冒用，報警追查後，始循線查獲上情。
二、案經桃園縣警察局楊梅分局報請台灣桃園地方法院檢察署檢察官偵查起訴。
    理  由
一、訊據被告乙○○坦承右揭犯行不諱，核與告訴人甲○○在偵審中指訴信用卡遭竊
    之情節，及證人店員廖淑媛、梁嘉文在警訊中指述被告簽帳之情節，均大致相符
    ，此外並有簽帳單參張附卷可稽。被告在偵查中辯稱：是「基哥」朋友欠他錢，
    說信用卡是他太太的，要刷卡抵帳，所以「基哥」請我去幫他刷云云，縱令屬實
    ，仍屬冒用他人名義刷卡，無從解免其犯行；惟其主觀上既認該信用卡為「基哥
    」友人之妻所有，且來源正當，應無收贓認識，所為尚與收受贓物無涉，併予敘
    明。綜上所述，本件事證明確，被告犯行已堪認定。
二、查被告乙○○行為後，刑法第四十一條第一項業於九十年一月四日修正，將原犯
    最重本刑為三年以下有期徒刑以下刑之罪，而受六月以下有期徒刑或拘役之宣告
    ，因身體、教育、職業或家庭之關係，執行顯有困難者，得以一元以上三元以下
    折算一日，易科罰金之規定，修正為「犯最重本刑為五年以下有期徒刑以下刑之
    罪，而受六個月以下有期徒刑或拘役之宣告，因身體、教育、職業、家庭之關係
    或其他正當事由，執行顯有困難者，得以一元以上三元以下折算一日，易科罰金
    」，並於九十年一月十日由總統公布施行，於同年一月十二日生效。經依新舊法
    比較結果，以新法對被告較為有利，應依刑法第二條第一項前段規定，適用修正
    後之法律。核被告乙○○所為，係犯刑法第二百十六條、第二百十條之行使偽造
    私文書罪，及第三百三十九條第一項之詐欺取財罪。其在簽帳單上偽造「甲○○
    」署押為偽造私文書之階段行為；偽造私文書之低度行為為行使偽造之高度行為
    所吸收，均不另論罪。又被告在八十九年十二月十一日，於中壢市來來百貨公司
    ，利用購買金飾機會，刷卡簽帳二次之犯行，時地密接，且係利用同一機會，此
    部分為接續犯。被告與「基哥」就上開犯行間有犯意聯絡及行為分擔，為共同正
    犯。渠等二次詐欺、行使偽造私文書之犯行，均時間緊接，所犯罪名相同，顯係
    各出於概括犯意而為，屬連續犯，應依刑法第五十六條規定以一罪論。所犯上開
    二罪間有方法結果之牽連犯關係，依刑法第五十五條規定從較重之連續行使偽造
    私文書罪處斷。爰審酌被告等犯罪之動機、手段、所詐得財物之價值，犯後坦承
    犯行，態度尚稱良好，已賠償被害人部分損失，有清償證明一份在卷可考等一切
    情狀，酌情量處如主文所示之刑，並諭知易科罰金之折算標準，以示懲儆。末查
    被告前未曾受有期徒刑以上刑之宣告，有右刑案資料查註紀錄表可稽，此次一時
    失慮，偶罹刑典，事後已坦承犯行，深具悔意，經此刑之宣告後，應知警惕而無
    再犯之虞，本院因認暫不執行其刑為當，爰併宣告緩刑二年，用啟自新。
三、如附表所示偽造「甲○○」名義簽帳單之客戶收執聯三張均為被告所有供犯罪所
    用之物，雖未扣案，然並無證據證明業已滅失，依刑法第三十八條第一項第二款
    規定沒收；其上偽造之「甲○○」署押三枚，已隨之沒收在內，不另諭知沒收，
    併此敘明。扣案如附表所示偽造簽帳單之特約商店存根聯三張屬特約商店所有，
    非被告所有，不予沒收；其上偽造之「甲○○」署押三枚，依刑法第二百十九條
    規定沒收。
據上論斷，應依刑事訴訟法第二百九十九條第一項前段，刑法第二條第一項但書、第
二十八條、第五十六條、第二百十六條、第二百十條、第三百三十九條第一項、第二
百十九條、第五十五條、第四十一條第一項前段、第三十八條第一項第二款、第七十
四條第一款，罰金罰鍰提高標準條例第一條前段、第二條，判決如主文。
本案經檢察官王以文到庭執行職務。
中        華        民        國    九十    年    十    月      三      日
                                  臺灣桃園地方法院刑事第五庭
                                      法  官    陳彥宏
右正本證明與原本無異。
如不服本判決，應於判決送達後十日內，向本院提出上訴狀。
                                      書記官    翁其良
中       華         民        國    九十    年    十    月      三      日
論罪法條：刑法第二百十六條、第二百十條、第三百三十九條第一項
刑法第二百十六條
行使第二百十條至第二百十五條之文書者，依偽造、變造文書或登載不實事項或使登
載不實事項之規定處斷。
刑法第二百十條
偽造、變造私文書，足以生損害於公眾或他人者，處五年以下有期徒刑。
刑法第三百三十九條：
意圖為自己或第三人不法之所有，以詐術使人將本人或第三人之物交付者，處五年以
下有期徒刑、拘役或科或併科一千元（已提高十倍為一萬元）以下罰金。
以前項方法得財產上不法之利益或使第三人得之者，亦同。
前二項之未遂犯罰之。
      附表（九十年度訴字第一三三二號）
┌──┬────┬──────────┬────┬────┬────┐
│編號│刷卡時間│  刷卡地點及商店名稱│刷卡金額│消費物品│備    註│
├──┼────┼──────────┼────┼────┼────┤
│一  │89.12.11│桃園縣中壢市太平洋崇│二萬零五│金項鍊等│        │
│    │下午四時│光百貨公司          │百四十八│金飾    │        │
│    │二十分  │                    │元      │        │        │
├──┼────┼──────────┼────┼────┼────┤
│二  │89.12.11│桃園縣中壢市來來百貨│二萬二千│金項鍊、│接續前次│
│    │下午四時│公司                │一百八十│金戒指等│購買機會│
│    │五十一分│                    │五元    │金飾    │刷卡    │
│├────┼──────────┼────┼────┤        │
│    │89.12.11│同右                │二千九百│同右    │        │
│    │下午四時│                    │九十四元│        │        │
│    │五十六分│                    │        │        │        │
└──┴────┴──────────┴────┴────┴────┘


司法院資訊處製作；財團法人民間司法改革基金會備份。
